【裁判字號】    95,台上,7151
【裁判日期】    951222
【裁判案由】    違反毒品危害防制條例
【裁判全文】
最高法院刑事判決            九十五年度台上字第七一五一號
上  訴  人  甲○○
上列上訴人因違反毒品危害防制條例案件，不服福建高等法院金
門分院中華民國九十五年十月十八日第二審判決（九十五年度上
重訴字第一號，起訴案號：福建金門地方法院檢察署九十五年度
偵字第八三、一二九號），提起上訴，本院判決如下：
    主  文
上訴駁回。
    理  由
按刑事訴訟法第三百七十七條規定，上訴於第三審法院，非以判
決違背法令為理由，不得為之。是提起第三審上訴，應以原判決
違背法令為理由，係屬法定要件。如果上訴理由狀並未依據卷內
訴訟資料，具體指摘原判決不適用何種法則或如何適用不當，或
所指摘原判決違法情事，顯與法律規定得為第三審上訴理由之違
法情形，不相適合時，均應認其上訴為違背法律上之程式，予以
駁回。本件原判決已敘明上訴人甲○○於審理中已坦白供承，復
有立榮航空公司民國九十五年一月八日第六九０號班機之登機證
、艙單、托運行李登記表、托運具結書各一張及托運行李牌二張
附卷可證；而上訴人所托運高粱酒瓶內查獲之白色粉末經送鑑定
結果，確係第一級毒品海洛因淨重六六二．五二公克，有法務部
調查局九十五年三月二十四日調科壹字第三六０００００一九號
鑑定通知書一紙附卷可證；另上訴人所托運高粱酒瓶內查獲之白
色結晶，經送鑑定結果，為第二級毒品甲基安非他命（淨重九七
八．０三公克，取一公克鑑定用罄，驗後餘重九七七．０三公克
），有內政部警政署刑事警察局九十三年三月一日刑鑑第000
0000000號鑑定書在卷可證，其運輸海洛因及安非他命之
犯行堪以認定。按毒品危害防制條例第四條所稱之運輸毒品罪，
不以國外輸入國內或國內輸出國外為限，其在國內運輸者亦屬之
。又所謂「運輸」，係指本於運輸意思而搬運輸送而言，倘其有
此意圖者，一有搬運輸送之行為犯罪即已成立，並非以運抵目的
地為完成犯罪之要件，換言之，區別該罪既遂、未遂之依據，應
以已否起運為準，既已起運，構成該罪之輸送行為即已完成，不
以達到目的地為既遂要件。本件上訴人已完成托運行李之手續，
其欲運輸之海洛因、安非他命均已脫離其可支配之範圍，由輸送
帶輸送至Ｘ光機，始發現酒內暗藏扣案之毒品，而航空運輸之托
運，係以輸送帶將旅客行李輸送至飛機內，應屬運輸之階段行為
，行李送上輸送帶開始前進，即屬起運行為，應認已該當運輸之
行為。次按毒品危害防制條例第十七條規定：「犯第四條第一項
之罪，供出毒品來源，因而破獲者，得減輕其刑」，其立法意旨
重在鼓勵具體供出其上游販毒者，俾資追查前手及其上游毒品，
以杜絕毒品之蔓延與氾濫為目的。倘僅自白所運輸、販賣毒品之
事證及共犯為何人，尚未進而查獲前手或其上游供毒品者，仍不
得執以邀本條規定之寬典。本件上訴人係受僱於朱仲興代為運送
毒品，其與朱仲興係共犯關係，與「供出毒品來源」之要件未合
。上訴人所辯其僅成立運輸未遂罪及有毒品危害防制條例第十七
條之適用云云，均不足採取，亦於理由內詳予指駁說明。因而撤
銷第一審關於此部分之判決，改判依想像競合犯關係，從一重論
處上訴人共同運輸第一級毒品罪刑（有期徒刑十二年），已詳述
其所憑之證據及其認定之理由，從形式上觀察，並無認定事實不
憑證據及有何採證違背證據法則之違法情事存在。上訴意旨略以
：上訴人運輸毒品之行為尚屬未遂階段，原判決依既遂犯論處，
有適用法則不當之違法；而上訴人供出共同正犯朱仲興而查獲，
應有毒品危害防制條例第十七條之適用云云。惟查原判決已詳述
上訴人之行為已屬既遂及無毒品危害防制條例第十七條之適用之
理由，並無適用法則不當之違法。上訴意旨，徒憑己見，仍執陳
詞，就原判決明白論斷之事項，及原審認事採證職權之行使，任
意指摘，泛言原判決有適用法則不當之違法，自非適法之第三審
上訴理由。其上訴違背法律上之程式，應予駁回。
據上論結，應依刑事訴訟法第三百九十五條前段，判決如主文。
中    華    民    國  九十五  年   十二   月   二十二 日
                      最高法院刑事第十庭
                          審判長法官  洪  清  江
                                法官  石  木  欽
                                法官  李  伯  道
                                法官  林  勤  純
                                法官  陳  晴  教
      本件正本證明與原本無異
                                      書  記  官
中    華    民    國  九十五  年  十二  月  二十九  日
                                                      V


司法院資訊處製作；財團法人民間司法改革基金會備份。
